【裁判字號】    99,訴,213
【裁判日期】    990707
【裁判案由】    組織犯罪防制條例等
【裁判全文】
臺灣臺北地方法院刑事判決               99年度訴字第213號
公  訴  人  臺灣臺北地方法院檢察署檢察官
被      告  壬○○
被      告  丁○○
上  一  人
選任辯護人  莊勝榮律師
被      告  丑○○  男  39歲（民國○○年○月○○日生）
                    身分證統一編號：Ｚ000000000號  
                    住臺北市○○區○○路3段125號4樓 
被      告  乙○○  男  45歲（民國○○年○月○日生）
                    身分證統一編號：Ｚ000000000號  
                    住高雄縣鳳山市○○街20巷43號
                    （現另案於臺灣臺北監獄執行中）
被      告  己○○  男  48歲（民國○○年○○月○日生）
                    身分證統一編號：Ｚ000000000號  
                    住臺北市○○區○○路1段90號之47
                    居台北市○○區○○街115號1樓（在押）
上二人共同
指定辯護人  本院公設辯護人  癸○○  
上列被告因組織犯罪防制條例等案件，經檢察官提起公訴（99年
度偵字第2938號），及移送併案審理（98年度偵字第23462號）
，本院判決如下：
    主  文
壬○○共同意圖為自己不法之所有，以恐嚇使人將本人之物交付
，累犯，處有期徒刑拾月。其餘被訴如附表一所示部分均無罪。
丁○○共同意圖為自己不法之所有，以恐嚇使人將本人之物交付
，處有期徒刑拾月。其餘被訴如附表二所示部分均無罪。
丑○○意圖為自己不法之所有，以恐嚇使人將本人之物交付未遂
，處有期徒刑陸月，如易科罰金，以新臺幣壹仟元折算壹日。其
餘被訴附表三所示部分無罪。
乙○○以加害生命、身體之事，恐嚇他人致生危害於安全，累犯
，處有期徒刑參月;又共同意圖為自己不法之所有，以不正方法
由自動付款設備取得他人之物，累犯，處有期徒刑玖月;又共同
意圖為自己不法之所有，以不正方法由自動付款設備取得他人之
物，累犯，處有期徒刑玖月，應執行有期徒刑壹年捌月。其餘被
訴如附表四所示部分均無罪。
己○○共同意圖為自己不法之所有，以不正方法由自動付款設備
取得他人之物，處有期徒刑捌月;又共同意圖為自己不法之所有
，以不正方法由自動付款設備取得他人之物，處有期徒刑捌月，
應執行有期徒刑壹年參月。其餘被訴如附表五所示部分均無罪。
    事  實
一、前科執行情形:
  (一)壬○○:(1)前於民國95年間因犯施用第一級、第二級毒品罪
    ，經臺灣板橋地方法院於96年5月7日以95年度訴字第3613號
    判處有期徒刑5月、4月，合併定應執行有期徒刑8月確定。
    適逢中華民國九十六年罪犯減刑條例公布施行，其上開科刑
    分別減為有期徒刑2月又15日及2月，合併定應執行有期徒刑
    4月確定．於96年7月16日執行完畢。(2)又於96年間因犯施用
    第一級毒品罪，經臺灣板橋地方法院於96年7月6日以96年度
    訴字第2108號判處有期徒刑7月確定。嗣復減為有期徒刑3月
    又15日確定。另於同年間犯竊盜罪，經本院於96年10月8日
    以96年度簡字第2850號判處有期徒刑4 月確定，及於96年12
    月3日以96年度易字第2717號判處有期徒刑6月確定。上開三
    罪經合併定應執行有期徒刑1年確定。另於96年間因犯竊盜
    罪，經臺灣板橋地方法院於97年1月18日以96年度易字第349
    1號判處有期徒刑4月、5月確定，以及於96年12月28日以96
    年度易字第4140號判處有期徒刑8月確定，三罪經合併定應
    執行有期徒刑1年2月確定。上開二定刑接續執行，於98年7
    月9日獲准假釋出監並付保護管束（假釋期間因另犯罪，已
    遭撤銷，現入監執行殘刑及接續執行其他有期徒刑，此部分
    不構成累犯）。
  (二)乙○○前於96年間因犯詐欺、侵占罪，經臺灣臺中地方法院
    於96年9月3日以96年度易字第2752號判處有期徒刑2月、罰
    金4500元確定，及於同年間分別犯施用毒品罪，經本院於96
    年10月19日以96年度易字第2028號判處有期徒刑3月確定。
    有期徒刑部分經合併定應執行有期徒刑4月確定。其另於同
    年間犯妨害風化罪，經臺灣新竹地方法院於96年12月28日以
    96年度竹簡字第1043號判處有期徒刑3月確定。上開有期徒
    刑接續執行，於97年11月8日執行完畢。
二、壬○○竟不知悔改，與丁○○共同基於意圖為自己不法之所
    有，壬○○於98年7月9日獲准假釋出監後，於98年7、8月間
    某日，壬○○與丁○○一起前往臺北市萬華區西門町找甲○○，其二人假「萬國幫」份子之名，由壬○○向甲○○要求
    支付3000元保護費，並向甲○○嚇稱:「你信不信，我要讓
    你斷壹條腿」等語，致甲○○心生畏懼。但甲○○表示沒有
    那麼多錢，丁○○則上前佯助緩頰，請壬○○讓其分期，壬○○再佯表同意。甲○○即先將身上僅有的5、6百元支付予
    壬○○，其後2、3天內支付餘款予壬○○，補足3000元保護
    費予壬○○。嗣於98年9月至10月間某日，壬○○、丁○○
    二人復承前開犯意，以同一方法，分別要求甲○○支付3000
    元保護費，甲○○要求其二人談妥由何人收取，不願各別支
    付3000元，經其二人協議後，甲○○即先支付2000元予丁○○。嗣因甲○○不堪其等之恐嚇索討保護費，而向警方報案
    ，始悉上情。
三、丑○○意圖為自己不法之所有，於98年3月26日假「萬國幫
    」份子之名，以甲○○在西門町地區從事俗稱「三七仔」工
    作，在臺北市萬華區西門町某處，恐嚇甲○○支付2000餘元
    之保護費，致甲○○心生畏懼。但因無錢可付而未予支付。
    詎丑○○因而心生不滿，踢踹其機車洩憤（毀損部分未據告
    訴）。嗣於翌日，丑○○復在西門町再度與甲○○相遇，其
    續承前開犯意，接續恐嚇甲○○將身上金錢交出，但甲○○
    雖心生畏懼仍未給付，致未得逞。甲○○拿起手機表示要報
    警，丑○○因而益生憤怒，搶下手機並將之砸毀，再出手毆
    打甲○○，致甲○○身體因而受有多處鈍傷之傷害（傷害及
    搶、毀損手機部分均未據起訴）。
四、乙○○因懷疑辛○○曾向警方告密，而心生不滿，竟基於恐
    嚇之犯意，於98年9月底間，接續打電話向辛○○嚇稱:不准
    於西門町一帶出沒，否則見一次打一次等語，致生危害於辛○○之安全。
五、乙○○與己○○共同基於意圖為自己不法所有之犯意聯絡，
    於98年8月30日中午12時30分許，己○○在臺北市西門町見
    曾勁源步行逛街，主動上前詢其:要不要找小姐等語，隨即
    喚來乙○○出面。曾勁源允諾後，二人帶其至臺北市萬華區
    ○○○路112號內江賓館第305室等候，乙○○向曾勁源佯稱
    ：找小姐須先交付證件驗明身分，並加入會員，但須提供提
    款卡、密碼供確認財力云云，乙○○為取信於曾勁源並向其
    保證絕對不會擅自提領款項云云。曾勁源不疑有他，遂陷於
    錯誤，交付其郵局（起訴書誤載為國泰世華銀行）0000000-
    0000000號帳戶之提款卡予乙○○（被訴詐取提款卡無罪部
    分，詳後述），並告知其密碼，己○○則在上開房間內等候
    。乙○○即於當日14時至14時30分許，持該卡至臺北市○○
    區○○街2段93號國泰世華銀行西門分行內所設置之自動櫃
    員機，鍵入曾勁源告知之密碼，接續5次分別領各2萬元，合
    計共10萬元之現金得逞（起訴書誤載為9萬元）。嗣乙○○
    返回，並帶一名姓名年籍不詳之成年女子入室，要求曾勁源
    另支付費用2000元，曾勁源如數支付後，乙○○返還提款卡
    ，二人隨即離去，留下曾勁源與成年女子在屋內進行交易（
    意圖營利媒介性交易部分未據起訴）。待曾勁源於同日15時
    10 分許持提款卡至臺北市○○區○○街179號漢中郵局查詢
    ，始發覺已遭盜領10萬元，立即向警方報案，始循線查悉上
    情。
六、乙○○、己○○與姓名年籍不詳之成年男子共3人，共同基
    於意圖為自己不法所有之犯意聯絡，於98年7月31日13時許
    ，乙○○見丙○○一人在臺北市萬華區西門町，即主動上前
    搭訕，詢其是否要小姐陪，並表示可帶其前往，屆時如不滿
    意不用錢，丙○○因好奇心趨使，即跟隨乙○○至前開內江
    賓館等後，乙○○要求其出示證件以查明其是否警察釣魚，
    丙○○出示軍人身分證供其查看後，乙○○即佯稱:沒問題
    ，待會小姐會進來，但須提出提款卡等語，但丙○○不願交
    出，乙○○即向其表示會請經理過來，即先行離去。嗣即偕
    自稱經理之己○○進入室內，二人一起向丙○○佯稱交出提
    款卡及密碼才能叫小姐，但丙○○遲遲不願交出。另一名不
    詳姓名年籍之成年男子進入屋內，向丙○○接續佯稱:只是
    驗證提款卡及密碼，保證不會動一毛錢，如果少錢，會賠雙
    倍的錢云云，丙○○乃交付其郵局00000000000000號提款卡
    及密碼予該名不詳男子（被訴詐取提款卡無罪部分，詳後述
    ）。三人隨即一同離去，至某不詳自櫃員機，鍵入密碼，接
    續二次分別提領6萬、3萬元現金得逞。約10分鐘後，該不詳
    男子返回賓館，並將提款卡交還予丙○○，並續向其佯稱:
    等一下會叫前兩位男子叫小姐進來云云，即離開賓館。然乙○○、己○○及小姐並未前來，丙○○即自行離開賓館，並
    至臺北市○○區○○街173號郵局自動櫃員機查詢，發現其
    帳戶遭其等接續盜領9萬元。
七、案經曾勁源、丙○○訴由臺北市政府警察局移送臺灣臺北地
    方法院檢察署檢察官偵查起訴。
    理  由
壹、有罪部分:
一、證據能力事項:
  (一)按「被告以外之人於審判外向法官所為之陳述，得為證據。
    被告以外之人於偵查中向檢察官所為之陳述，除顯有不可信
    之情況者外，得為證據。」、「被告以外之人於審判中有下
    列情形之一，其於檢察事務官、司法警察官或司法警察調查
    中所為之陳述，經證明具有可信之特別情況，且為證明犯罪
    事實之存否所必要者，得為證據：...二、身心障礙致記憶
    喪失或無法陳述者。...。」，刑事訴訟法第159條之1、之3
    定有明文。經查:
  (1)本件證人甲○○、辛○○於偵查中之證詞，業經具結以擔保
    其證詞之真實性及憑信性，被告未釋明有顯不可信之情況，
    且本院亦傳喚證人甲○○、辛○○二人到庭，使被告有行使
    反對詰問權之機會。是上開各證人於檢察官訊問時所為之證
    述，均有證據能力。
  (2)證人曾勁源於偵查中之證詞，亦據具結以擔保其證詞之真實
    性及憑信性，被告未釋明有顯不可信之情況，被告乙○○、
    己○○二人均不爭執，亦不請求行使反對詰問權，其於偵查
    中之證詞，得為證據。
  (3)證人子○○於偵查中之證詞，亦經具結以擔保其證詞之真實
    性及憑信性，被告未釋明有顯不可信之情況，被告雖請求行
    使反對詰問權，但證人子○○因陳舊性腦梗塞，無法到庭陳
    述，此有天主教耕莘醫院所出具之診斷證明書在卷可稽，揆
    諸前開規定，其於偵查中之證詞，自得為證據。
  (二)按被告以外之人於審判外之言詞或書面陳述，除法律有規定
    者外，不得作為證據；又被告以外之人於審判外之陳述，雖
    不符合同法第159條之1至第159條之4之規定，但經當事人於
    審判程序同意作為證據，法院審酌該言詞陳述或書面陳述作
    成時之情況，認為適當者，亦得為證據。當事人、代理人或
    辯護人於法院調查證據時，知有第159條第1項不得為證據之
    情形，而未於言詞辯論終結前聲明異議者，視為有前項之同
    意，刑事訴訟法第159條第1項及第159條之5分別定有明文。
    本判決下列所引用之其餘證據資料，均經依法踐行調查證據
    程序，當事人於本院言詞辯論終結前亦未聲明異議，本院審
    酌證據資料製作時之情況，均無違法不當及證明力明顯過低
    之瑕疵，亦查無依法應排除其證據能力之情形，認以之作為
    證據應屬適當，皆有證據能力。  
二、認定本件犯罪事實所依憑之證據及理由:
  (一)犯罪事實二（被告壬○○、丁○○對被害人甲○○恐嚇取財
    ）部分:
    訊據被告壬○○固坦承於7、8月間曾向被害人甲○○索3000
    元等情不諱，另被告丁○○亦坦承曾向被害人甲○○索2000
    元等情不諱，惟其二人均矢口否認有何恐嚇取財之犯行，被
    告丁○○辯稱:是借錢，不是要保護費云云。惟查:
  (1)證人甲○○迭於偵查及本院審理時到庭具結作證，其於偵查
    中結證稱:於98年7、8月間，壬○○跟丁○○一起來，丁○○扮白臉，壬○○扮黑臉說「你信不信，要讓你斷一條腿」
    。我交600元，星期六再交2400元。後來98年10月間，壬○○本來要再向我恐嚇3000元，但我說他要跟丁○○講好，免
    得我兩邊都付錢，最後交付2000元予丁○○等語（綜合參偵
    字第29718號卷第288頁、289頁、362頁）。於本院審理時結
    證:壬○○出監後，來說他是「貞智」的小弟，但我都不理
    他，就跟我說「你信不信，我要讓你斷一條腿」，丁○○從
    後面走過來，問我什麼事情，我說我身上只有500元，剩下
    的這幾天再給你。後來隔天我再拿給壬○○500元，其他200
    0元我2、3天內全部給壬○○。（參本院卷一第213頁）。丁○○只有收一次2000元，7、8月都是壬○○來，最後一次我
    要壬○○打電話給丁○○，後來兩個人一起來，他們二個人
    講好了，我付了2000元等語（綜合本院卷一第209頁、215
    頁）在案。質之被告壬○○坦承:於98年7、8月間確曾向被
    害人拿取3000元（參本院二99年6月9日審判筆錄第10頁）。
    另被告丁○○亦坦承:曾向被害人拿取2000元等情不諱（參
    本院卷一第216頁）。被告二人所自承拿取之金額及拿取之
    時間，與證人甲○○此部分之證詞相吻合，足認證人甲○○
    此部分之證詞非虛，應可採信。
  (2)至於證人甲○○就98年7、8月間第一次付款究竟是600或500
    元。以及最後一次的2000元究竟是交予被告壬○○或丁○○
    ，先後陳述略有出入，惟此係因證人於本院作證時距離被告
    等人向其強索保護費之時間已有相當時日，且前來之人復非
    僅有一人，金額又係分次支付，記憶有所模糊，核屬自然之
    事。但證人甲○○一再陳明98年7、8月間那次確已補足總額
    3000元，與被告壬○○之陳述復相一致。是綜觀證人甲○○
    及被告壬○○之陳述，就證人甲○○所證述，於98年7、8
    月間，因遭被告壬○○、丁○○以上開方法恐嚇而接續支付
    3000元之事實，應可堪確定。至於最後一次2000元之支付對
    象部分，證人甲○○在偵查及於本院審理中檢察官進行主詰
    問時，均陳明係支付予被告丁○○，而質之被告亦不否認向
    證人甲○○拿取2000元。足認證人甲○○在本院最後陳述時
    所述:交付予壬○○等語，應係因遭檢、辯及本院輪流詰問
    後，一時混亂所致，其先前所述:最後一次是付給丁○○等
    語，應始為真實。
  (3)關於被告丁○○在98年7、8月間如何與被告壬○○共同恐嚇
    證人甲○○交付保護費3000元一事，證人甲○○於98年12月
    10 日偵查中明確結證:壬○○與一名不知姓名女子到西門町
    找我（日期部分已更正說明），恐嚇我說「你信不信，要讓
    你斷一條腿」，原意是要錢，因為別人都有給他錢，我沒有
    給，我聽他們這樣說很害怕，丁○○站在壬○○的身後，充
    當和事佬，問說發生何事，我就跟丁○○說，不然幫我跟壬○○說，我身上只有600元，其他錢禮拜六通通給你，當時
    壬○○扮黑臉，丁○○扮白臉等語（參偵字第29718號卷第
    288頁）。但其嗣於本院審理時證稱:丁○○從後面走過來，
    他跟我差五、六步遠，我不知道他有無聽到等語（參本院卷
    一第213頁背面）。證人甲○○之此部分證明顯與其偵查中
    所述:丁○○站在壬○○的身後等語不相一致，但由證人甲○○於本院審理時猶證稱:丁○○在現場說好啦、好啦讓他
    分期等語。與其在偵查中所述:一人扮黑臉、一人扮白臉之
    情形互相一致。且由被告丁○○在證人甲○○未說明壬○○
    正在向其恐嚇索討保護費之情況下，即接續主動對壬○○說
    :好啦、好啦，讓他分期等語以觀，被告丁○○不僅完全知
    悉，其並積極參與壬○○之犯行無疑。證人甲○○於本院審
    理時刻意陳述被告丁○○距離其與壬○○約5、6步遠云云，
    應係迴護被告丁○○之說詞，不足採信。
  (4)至於被告丁○○雖辯稱:是借款云云，但其就關於借貸契約
    之重要事項諸如有無利息約定，何時償還等均未有合理之說
    明，參之本案搜索被告丁○○時，扣得諸多被告丁○○向外
    放款之相關憑證資料，顯見被告丁○○渠時之資金相當充裕
    ，豈有向被害人甲○○借款區區2000元之必要。又查，被害
    人甲○○與被告壬○○、丁○○非親非故，亦無任何債權債
    務關係，被害人殊無理由無端借款予被告丁○○之理。此外
    ，被告丁○○自承未曾還款（參本院卷一第216頁），既係
    借款，金額又不多，卻迄今不還，益見其所辯借款云云，無
    非卸責之詞，亦委無足取。
  (5)綜上，被告壬○○、丁○○二人共同向被害人甲○○恐嚇取
    財之犯行，事證明確，洵堪認定。
  (二)犯罪事實三（被告丑○○對被害人甲○○恐嚇取財未遂）部
    分:
    訊據被告丑○○固坦承於上開時間曾向被害人甲○○索討金
    錢2000餘元，以及於上開時、地，踢踹被害人甲○○之機車
    ，砸壞被害人甲○○之手機，並毆打被害人甲○○等情不諱
    ，惟矢口否認有何恐嚇取財之犯行，並辯稱:我是因朋友要
    保釋金，身上現金不足，向被害人借2000多元，我弄壞機車
    、手機，打被害人是因為他先前答應借錢，但反悔不借，沒
    有恐嚇他云云。惟查:
  (1)證人甲○○於偵查中結證稱:98年3月26日、27日兩天，丑○○要向我恐嚇要保護費，3月26日丑○○將我機車踹壞，隔
    一天又在西門町碰到，我要打電話報警，丑○○就搶走我的
    手機拗斷，丟到別處，還叫我將身上的錢都交出來給他等語
    在案（參偵字第29718號卷第362頁）。此外，並有證人甲○○所提出之臺北市立聯合醫院中興院區所出具之甲種診斷證
    明書及其所有遭毀損之手機照片（參偵字第29718號卷第238
    頁、368頁）在卷可稽，足認證人甲○○於偵查中之證詞，
    核與事實相符，而可採信。
  (2)至於被告雖辯稱:是向證人甲○○借款云云，證人甲○○於
    本院審理時亦結證稱:是借款等語（參本院卷一第206頁背面
    、207頁、212頁背面）。惟查，證人甲○○於本院審理時仍
    證稱:大部分的人就是說借錢好聽一點，（檢問:你所說的借
    錢是保護費的意思）差不多的意思。因為借就不會還。我跟
    丑○○沒有交情，看也知道他不會還等語（參本院卷一第20
    7頁、210頁背面、212頁背面）。且由被告丑○○在證人甲○○未交付金錢時，即憤而毀損證人甲○○之機車、手機，
    並對證人甲○○動手毆打，益見其二人間非屬一般的借錢關
    係。參之證人甲○○與被告丑○○非親非故，亦無任何債權
    債務關係，被害人殊無理由無端借款予被告丑○○之理。益
    徵證人甲○○於本院審理時所述:是借錢云云，係迴護被告
    丑○○之詞。被告丑○○所辯:是借錢云云，亦為事後卸責
    之詞，無可採信。
  (3)綜上，被告丑○○向被害人甲○○恐嚇取財未遂之犯行，事
    證明確，洵堪認定。
  (三)犯罪事實四（被告乙○○恐嚇被害人辛○○）部分:
    訊據被告乙○○矢口否認有何恐嚇被害人辛○○之犯行，並
    辯稱:是被害人辛○○自編自導的云云。惟查:此部分事實，
    業據證人辛○○迭於偵查及本院審理時結證:乙○○不知道
    從何處知道我的電話，連續三天打給我罵我三字經，如果我
    出現在西門町，他看到我一次打一次，打到我死為止，害我
    都不敢出來，怕被乙○○碰到。乙○○的聲音我認得，且對
    方有說他是阿清。因為他說看到我一次打一次，打到我死等
    語（參偵字第29718號卷第280頁、本院卷一第195頁）。參
    之被告乙○○於偵查中自承:「因為她叫萬國的兄弟打我，
    說看到我要打斷我的腿，所以我打電話問她，我有在電話中
    恐嚇她，但沒有真的實行，我在電話裡跟她說『你不要以為
    你在這裡很行，兄弟很多，我也可以在這裡不要做，去把你
    『打一打』」等語（參偵字第29718號卷第306頁）。雖其所
    述之恐嚇言詞內容避重就輕，但被告乙○○既坦承曾打電話
    給證人辛○○，並在電話中恐嚇辛○○，其亦曾在電話中提
    及要打證人辛○○的字眼，足認證人辛○○所證述確非空穴
    來風，可以採信。被告乙○○於本院審理時否認犯行，為卸
    責之詞，不足採信。被告乙○○此部分恐嚇之犯行，事證明
    確，堪予認定。
  (四)犯罪事實五（被告乙○○、己○○共同以被害人曾勁源之提
    款卡詐領財物）部分:
    訊據被告乙○○、己○○二人均坦承犯行，並據證人曾勁源
    於偵查中結證在案（參偵字第23462號卷第51-52頁）。且有
    證人曾勁源所提出之其所有之上開遭盜領之帳戶存摺內頁影
    本（同上偵卷第29頁）、國泰世華商業銀行西門分行98年9
    月24日（98）國世西門第127號函暨所附之自動櫃員機056T2
    、T4提領交易者之監視畫面2張、郵局所提供之客戶歷史交
    易清單在卷可稽（參同上偵卷第37-39頁、43頁）。足認被
    告乙○○、己○○二人前開出於任意性之自白，核與事實相
    符，而可採信。是被告乙○○、己○○二人此部分以不正方
    法由自動付款設備詐取他人之物之犯行，事證明確，洵堪認
    定。
  (五)犯罪事實六（被告乙○○、己○○共同以被害人丙○○之提
    款卡詐領財物）部分:
    訊據被告乙○○、己○○二人均矢口否認犯行，其二人均辯
    稱:不認識被害人丙○○，當天沒有去內江賓館云云。惟查:
  (1)上揭犯罪事實，業據證人丙○○於本院審理時結證:98年7月
    31日我在西門町那邊被乙○○（當庭指認）搭訕，問我要不
    要叫小姐。我那時一直不要，對方一直鼓吹，後來我就跟去
    看看。對方把我帶到內江賓館，說要查我的證件，看我是否
    警察要釣魚的，他要看我的身分證、軍人證，之後證件查沒
    有問題，就說可以叫小姐進來，那個男子就離開，之後小姐
    沒有進來，又有另外一位男子己○○（當庭指認）進來，跟
    我說要看郵局的提款卡，我遲遲不肯給，後來又有第三位男
    子進來，說看我提款卡，如果裡面有少錢，賠給我雙倍的錢
    ，我還是不願意給，後來我就交給他，第三位男子就把我的
    提款卡拿走了。他說插卡進去後看卡跟密碼是否可以使用該
    卡，如果可以正常使用代表不是警察釣魚。我就告知密碼。
    後來第三名男子回來時把金融卡交給我。第三名男子只有說
    等一下會叫前兩位男子叫小姐進來。但完全沒有。我離開賓
    館後就馬上去檢查我的錢是否減少。結果少了9萬元等語在
    案，證人丙○○在法庭詰問過程中，語氣肯定而果斷，指認
    被告乙○○、己○○時亦極為明確而肯定。此外，並有中華
    郵政股份有限公司99年1月26日儲字第0990009660號函暨所
    附證人丙○○上開帳戶之客戶歷史交易清單在卷可參（參偵
    字第29178號卷第376-377頁）。證人丙○○與被告乙○○、
    己○○在此案發生之前並不相識，其等間復無任何債權債務
    關係，或其他恩怨存在，證人丙○○殊無甘冒偽證罪責之風
    險，在法庭上指證被告乙○○、己○○二人。且證人丙○○
    與被害人曾勁源並不相識，其亦不知被害人曾勁源遭詐騙之
    經過。但其證述遭詐取財物之過程，與被告乙○○、己○○
    二人對被害人曾勁源詐取財物之過程如出一轍。顯見此確係
    被告二人對不特定客人詐取財物之慣用手法。足認證人丙○○之證詞非虛，而可採信。被告乙○○、己○○二人否認犯
    行，為卸責之詞，不足採信。
  (2)至於被告乙○○、己○○二人請求本院調取內江賓館上開期
    間之監視錄影及投宿紀錄，本院函請臺北市政府警察局刑事
    警察大隊前往調查結果，該賓館之監視錄影資料檔案僅保存
    7天，另週邊西寧南路、內江街口（北往南方向）警察局裝
    設監視系統之錄影資料亦已逾保存期限，均無法調取。此有
    該大隊99年5月7日北市警刑大一字第09931052600號函暨所
    附內江賓館之住宿紀錄可參（附於本院卷二內）。上開監視
    錄影紀錄既已無保存，此部分證據，本院已無從再行調查。
    另警方所提供之住宿紀錄雖無被告乙○○及己○○之投宿紀
    錄，但承前所述，當時尚有另一名不詳姓名男子，是該紀錄
    雖無被告二人之姓名，亦不足為被告二人有利認定之依據，
    附此敘明。
  (3)綜上，被告乙○○、己○○二人此部分之詐欺犯行，亦事證
    明確，洵堪認定。
三、論罪科刑理由:
  (一)犯罪事實二（被告壬○○、丁○○對被害人甲○○恐嚇取財
    ）部分:
    核被告壬○○、丁○○二人所為，係犯刑法第346條第1項之
    恐嚇取財罪。被告二人就此部分犯行，有犯意之聯絡及行為
    之分擔，均為共同正犯。被告壬○○前於95年間因犯施用第
    一級、第二級毒品罪，經臺灣板橋地方法院於96年5月7日以
    95年度訴字第3613號判處有期徒刑5月、4月，合併定應執行
    有期徒刑8月確定。適逢中華民國九十六年罪犯減刑條例公
    布施行，其上開科刑分別減為有期徒刑2月又15日及2月，合
    併定應執行有期徒刑4月確定，於96年7月16日執行完畢。此
    有臺灣高等法院被告前案紀錄表在卷可稽。其於受有期徒刑
    之執行完畢後，5年內故意再犯本件有期徒刑以上之罪，為
    累犯，應依法加重其刑。爰審酌被告二人為個人私利，不思
    自力賺取生活所須，而以恐嚇方式，向被害人甲○○索討金
    錢，其二人共恐嚇取得5000元之結果，迄今未向被害人甲○○表示歉意，亦未賠償被害人甲○○之損害，惟被告壬○○
    已坦承向被害人甲○○拿取3000元，另據證人甲○○於偵查
    中陳稱:被告丁○○在遭本院98年12月11日執行羈押前，在
    98年11月間猶向其配偶恐嚇「我剛從警察局出來，絕對要對
    我處理」等語（參偵字第29718號卷第289頁，此部分未據提
    起公訴），顯見被告丁○○犯後毫無悔意等一切情狀，分別
    量處如主文所示之刑。
  (二)犯罪事實三（被告丑○○對被害人甲○○恐嚇取財未遂）部
    分:
    核被告丑○○所為，係犯刑法第346條第3項、第1項之恐嚇
    取財未遂罪。被告丑○○已著手於犯罪行為之實行而不遂，
    為未遂犯，應按刑法第25條第2項規定減輕其刑。爰審酌被
    告丑○○為個人私利，不思自力賺取生活所須，而以恐嚇方
    式，向被害人甲○○索討金錢，且在被害人甲○○不願支付
    之情況，動手毆打被害人甲○○，毀損被害人甲○○之機車
    、手機，其手段殘暴，其原擬取財之金額為2000餘元，犯後
    飾詞否認犯罪之態度等一切情狀，量處如主文所示之刑，並
    諭知易科罰金之折算標準。
  (三)犯罪事實四（被告乙○○恐嚇被害人辛○○）部分: 
    核被告乙○○所為，係犯刑法第305條之恐嚇危害安全罪。
    被告乙○○前於96年間因犯詐欺、侵占罪，經臺灣臺中地方
    法院於96年9月3日以96年度易字第2752號判處有期徒刑2月
    、罰金4500元確定，及於同年間分別犯施用毒品罪，經本院
    於96年10月19日以96年度易字第2028號判處有期徒刑3月確
    定。有期徒刑部分經合併定應執行有期徒刑4月確定。其另
    於同年間犯妨害風化罪，經臺灣新竹地方法院於96年12月28
    日以96年度竹簡字第1043號判處有期徒刑3月確定。上開有
    期徒刑接續執行，於97年11月8日執行完畢。此有臺灣高等
    法院被告前案紀錄表在卷可參。其於受有期徒刑之執行完畢
    後，5年內故意再犯本件有期徒刑以上之罪，為累犯，應依
    法加重其刑。爰審酌被告乙○○因為辛○○間私怨不睦，竟
    以恐嚇手段處理二人間之關係，其犯後陳述反覆，並指萬國
    幫都是被害人辛○○在操控的，她是幕後主使等語（參偵字
    第29718號卷第305頁），顯見被告乙○○犯後毫無悔意等一
    切情狀，量處如主文所示之刑。
  (四)犯罪事實五（被告乙○○、己○○共同以被害人曾勁源之提
    款卡提領金錢）部分:
    核被告所為乙○○、己○○所為，係犯刑法第339條之2第1
    項之違法由自動付款設備取得他人之物罪。被告二人就此部
    分犯行，有犯意聯絡及行為分擔，均為共同正犯。被告乙○○有前述之前科及執行情形，其於受有期徒刑之執行完畢後
    ，5年內故意再犯本件有期徒刑以上之罪，為累犯，應依法
    加重其刑。爰審酌被告二人為牟個人私利，其等先係以從事
    三七仔工作賺取金錢，已屬不該，竟變本加利，以媒介性交
    易為誘餌，騙取提款卡再持以盜領客戶之存款，其本次詐得
    之金額為10萬元，二人犯後迄未賠償被害人曾勁源之損害等
    一切情狀，分別量處如主文所示之刑。
  (五)犯罪事實六（被告乙○○、己○○共同以被害人丙○○之提
    款卡提領金錢）部分:
    核被告所為乙○○、己○○所為，係犯刑法第339條之2第1
    項之違法由自動付款設備取得他人之物罪。被告二人就此部
    分犯行，有犯意聯絡及行為分擔，均為共同正犯。被告乙○○有前述之前科及執行情形，其於受有期徒刑之執行完畢後
    ，5年內故意再犯本件有期徒刑以上之罪，為累犯，應依法
    加重其刑。爰審酌被告二人為牟個人私利，其等先係以從事
    三七仔工作賺取金錢，已屬不該，竟變本加利，以媒介性交
    易為誘餌，先騙得提款卡再持以領取客戶之存款，其本次詐
    得之金額為9萬元，二人犯後迄未賠償被害人丙○○之損害
    ，犯後復均矢口否認犯行態度不佳等一切情狀，分別量處如
    主文所示之刑。
  (六)被告乙○○所犯上開恐嚇被害人辛○○、以被害人曾勁源、
    丙○○之提款卡，違法由自動付款備設取得他人之物等犯行
    ，並合併定其應執行刑。
  (七)被告己○○所犯上開以被害人曾勁源、丙○○之提款卡，違
    法由自動付款備設取得他人之物等犯行，合併定其應執行刑
    。
  (八)至於在被告丁○○處扣得之商業本票、繳款卡、借據等物，
    均與本案無關，爰不另為沒收之諭知，附此敘明。
四、被告壬○○、丁○○、丑○○不另為無罪諭知部分:
  (一)公訴意旨另略以:被告丁○○夥同被告丑○○、被告乙○○
    （無罪詳後述）、庚○○（另行審結）、己○○（無罪詳後
    述）等人，共同基於意圖為渠等不法所有之犯意聯絡，自98
    年3月起至7月被告壬○○出監前間止，在臺北市萬華區西門
    町地區一帶，以數人圍住帶往偏僻巷內之方式，陸續向被害
    人甲○○恐嚇，要求被害人甲○○須按月繳交3千元充作保
    護費，使被害人甲○○心生畏懼，因而交付財物予丁○○等
    人。嗣於98年7月間壬○○出監後，改由壬○○夥同丁○○
    、乙○○、庚○○、己○○及丑○○等人，共同基於意圖為
    渠等不法所有之犯意聯絡，自98年7月間起，在上述西門町
    地區一帶，陸續以收取保護費為由，向被害人甲○○恐嚇取
    財。期間渠等有於98年9月17日，在臺北市○○區○○路一
    段30巷口，另於98年10月2日，在臺北市○○區○○街與峨
    嵋街口處，向被害人甲○○恐嚇，要甲○○繳交保護費，均
    使被害人甲○○心生畏懼，因而分別交付5百元、3千元之財
    物予壬○○等人。總計自98年3月間至98年10月間止，甲○○另交付3千元款項（扣除前開已論罪科刑部分）。因認被
    告壬○○、丁○○、丑○○此部分所為，亦涉犯刑法第346
    條第1項之恐嚇取財罪嫌，並與前開論罪科刑部分為集合犯
    之包括一罪。
  (二)按犯罪事實應依證據認定之，無證據不得認定犯罪事實，又
    不能證明被告犯罪或其行為不罰者，應諭知無罪之判決，刑
    事訴訟法第154條第2項、第301條第1項分別定有明文。次按
    認定不利於被告之事實，須依積極證據，茍積極之證據本身
    存有瑕疵而不足為不利於被告事實之認定，即應為有利於被
    告之認定，更不必有何有利之證據，而此用以證明犯罪事實
    之證據，猶須於通常一般人均不至於有所懷疑，堪予確信其
    已臻真實者，始得據以為有罪之認定，倘其證明尚未達到此
    一程度，而有合理性之懷疑存在，致使無從為有罪之確信時
    ，即應為無罪之判決，此有最高法院82年度台上字第163號
    判決、76年台上字第4986號、30年上字第816號等判例意旨
    可資參照。末按告訴人之告訴，係以使被告受刑事訴追為目
    的，是其陳述是否與事實相符，仍應調查其他證據以資審認
    ，亦據最高法院52年台上字第1300號判例闡釋甚明。
  (三)公訴意旨認被告壬○○、丁○○、丑○○等三人另涉犯上開
    罪嫌，無非係以證人即被害人甲○○之指訴為其論據。
  (四)訊據被告壬○○、丁○○、丑○○等三人均堅詞否認有上述
    （扣除前開已論罪科刑部分）犯行，被告壬○○辯稱:
    我只有在98年7、8月間跟被害人拿3000元而已等語。被告丁○○辯稱:我只有跟被害人拿2000元而已等語。被告丑○○
    辯稱:我沒有跟被害人拿錢，我在98年3月間起至7、8月及9
    月17日均沒有在西門町等語。經查:證人甲○○於警詢、偵
    查及本院審理時雖均一再指陳被告三人除前開已論罪科刑部
    分以外，另自98年3月間起至10月間止，多次向其索討保護
    費等語。但除前開已論罪科刑部分外，其餘部分被告三人均
    否認犯行。又公訴意旨所指被告三人此部分犯行，除證人即
    被害人甲○○之指訴外，並無其他積極之證據足以佐證。揆
    諸前開規定及說明，自不能徒以被害人甲○○之指訴，據為
    認定被告壬○○、丁○○、丑○○等三人除前開論罪科刑部
    分外，另對被害人甲○○為此部分之恐嚇取財犯行。此部分
    本應為被告壬○○、丁○○、丑○○等三人為無罪之諭知，
    惟公訴意旨認此部分如成立犯罪，與前開論罪科刑部分，為
    集合犯之包括一罪關係，爰就此部分不另對壬○○、丁○○
    、丑○○等三人為無罪之諭知，附此敘明。
貳、無罪部分:
一、被告壬○○、丁○○、乙○○、己○○、丑○○等人被訴參
    與萬國幫犯罪組織部分:
  (一)公訴意旨略以:被告壬○○（綽號「阿源」）、丁○○、乙○○（綽號「阿清」）、庚○○（綽號「小武」，另行審結
    ）、己○○（綽號「阿田」）、丑○○（綽號「阿生」）與
    真實姓名年籍不詳綽號「阿國」等人，共同參與具有集團性
    、常習性、脅迫性及暴力性之「萬國幫」犯罪組織。因認被
    告壬○○、丁○○、乙○○、己○○、丑○○等人此部分所
    為，分別涉犯組織犯罪防制條例第3條第1項後段參與犯罪組
    織罪嫌。
  (二)公訴意旨認被告壬○○、丁○○、乙○○、己○○、丑○○
    等人涉犯上開參與犯罪組織罪嫌，無非係以:被告壬○○、
    丁○○、乙○○、己○○、丑○○等人分別於警詢時所為之
    陳述，及被害人戊○○、辛○○、甲○○、子○○等人於偵
    查中結證:被告等人均自稱萬國幫份子等為其論據。
  (三)訊據被告壬○○、丁○○、乙○○、己○○、丑○○等人均
    堅詞否認參與萬國幫之犯罪組織。經查，依組織犯罪防制條
    例第2條規定：「本條例所稱之犯罪組織，係指3人以上，有
    內部管理結構，以犯罪為宗旨，或以其成員從事犯罪活動，
    具有集團性、常習性及脅迫性或暴力性之組織」。自集團性
    而言，除應要有3人以上之外，該組織須有內部管理結構，
    主持人與成員間應有層級之分，且組織本身亦不應因主持人
    或其他管理人或成員之更換而有所異同；自常習性而言，該
    組織之存續在時間上具有永久性，且並非為某一特定犯罪，
    或某特定人士而組成。本件檢察官起訴認被告壬○○、丁○○、乙○○、己○○、丑○○等人參與萬國幫犯罪組織，但
    公訴人就「萬國幫」之內部管理結構究竟如何？該組織之內
    部管理結構中，有關主持人或其他管理人或成員更換時，究
    竟有如何之替代約定？苟為首的林貞智無從領導時，該組織
    是否繼續存在，而具有永久性？入會人員之入會儀式為何？
    等攸關該組織是否為犯罪組織？另被告壬○○、丁○○、乙○○、己○○、丑○○等人，是分別於何時分別加入「萬國
    幫」？其參加時有無經過特定之入會儀式？等犯罪構成要件
    ，均未舉證以實其說。所提出之監聽譯文中，並無有關其等
    參與「萬國幫」犯罪組織之相關內容。雖依證人即被害人子
    ○○等人之證詞，被告壬○○、丁○○、乙○○、己○○、
    丑○○等人均曾對外自稱為「萬國幫」之份子，但此不乏被
    告等人為向被害人恐嚇取財，而實施之手段之一，尚難據此
    推論確有「萬國幫」之犯罪組織，以及其等均參與該犯罪組
    織。此外，復查無其他積極之證據足以證明確有「萬國幫」
    之犯罪組織，以及被告壬○○、丁○○、乙○○、己○○、
    丑○○等人均參與該犯罪組織，自應為被告壬○○、丁○○
    、乙○○、己○○、丑○○等人無罪之諭知。
二、被告丁○○被訴於93、94年間對被害人子○○妨害自由及恐
    嚇取財部分:
  (一)公訴意旨略以:被告丁○○於93、94年間，率同姓名年籍不
    詳綽號「紅豆」、「阿文」等人，基於妨害自由及意圖為渠
    等不法所有之犯意聯絡，先將被害人子○○押至臺北市○○
    區○○街某處之三輪車店2樓，妨害被害人子○○行使離去
    之權利，再以毆打被害人子○○之方式（傷害部分未據告訴
    ），向被害人子○○索取財物，使被害人子○○心生畏懼，
    進而交付3萬6千元之財物予被告丁○○等人。因認被告丁○○此部分所為，涉犯刑法第304條強制罪及同法第346條第1
    項之恐嚇取財罪嫌。
  (二)公訴意旨認被告丁○○、壬○○涉犯上開罪嫌，無非係以證
    人即被害人子○○於偵查中之證詞及被告丁○○所為:曾與
    子○○一起至三輪車店之自白為其論據。
  (三)訊據被告丁○○固坦承:曾與子○○去三輪車二樓等情不諱
    ，惟辯稱:是子○○欠紅豆錢，我看到他時，告訴他紅豆在
    找他，去三輪車時，我走前面，子○○走後面，由子○○自
    己跟紅豆談，我就先離開了等語。經查，證人子○○於偵查
    中結證稱:丁○○受託向我討債，但錢不是我借的，是乙○○借的。後來丁○○、紅豆、阿文等3、4人將我押到漢中街
    三輪車店2樓，還打我，恐嚇我要我賠償3萬6千元，我被押
    在那裡2小時，之後我答應每天給3600元，他們才放我走等
    語（參偵字第29718號卷第363頁）。惟查，承前所述，告訴
    人之指訴不能作為犯罪事實認定之唯一證據，須有其他補強
    之證據。且觀之證人子○○嗣因病無法至本院作證。其於偵
    查中之上開證詞，就其與紅豆間之債權債務關係，諸如何時
    欠、一次欠、分次欠、與乙○○間又係何種關係，均未詳細
    說明。另被告丁○○是何時強押其至三輪車店?如何以強暴
    手段押其前往三輪車店2樓，其過程為何，以及在該店2小時
    期間之過程，均未敘明。上開各重要之點，均事關判斷被告
    丁○○是否構成妨害自由及恐嚇取財之罪嫌。是縱被告丁○○坦承曾與被害人子○○一同前往三輪車店，尚難據此一自
    白，據以認定被告丁○○係以強暴手段押被害人子○○前往
    之事實，亦不能據以認定被害人子○○與紅豆間之債權債務
    關係之有無，以及被害人子○○究有無支付金錢予紅豆，被
    告丁○○與紅豆等人間有無共同恐嚇取財之犯意聯絡及行為
    分擔等事實。既無證據證明，揆諸前開規定及說明，自應為
    丁○○無罪之諭知。
三、被告壬○○、丁○○被訴共同自98年7月間起至同年9月間止
    對被害人子○○恐嚇取財部分:
  (一)公訴意旨略以:被告壬○○及丁○○2人率同姓名年籍不詳綽
    號「阿國」之成年男子，共同基於意圖為渠等不法所有之犯
    意聯絡，自98年7月間起，至98年8月間止，在臺北市萬華區
    西門町地區一帶，由被告壬○○、丁○○及綽號「阿國」男
    子等人圍住被害人子○○，作勢毆打，並恫嚇稱：要子○○
    好看等語，使被害人子○○心生畏懼，而陸續將2百元至3百
    元不等之財物交付予壬○○及丁○○等人，總計索取財物10
    餘次，共交付2千元至3千元不等之財物。因認被告丁○○、
    壬○○所為，涉犯刑法第346條第1項恐嚇取財罪。被告壬○○、丁○○及綽號「阿國」之男子等人於收取前述財物後，
    尚基於意圖為渠等不法所有之犯意聯絡，而以言語向被害人
    子○○恐嚇稱：必須於98年9月17日前交付1萬3千元財物充
    作保護費，否則將毆打之等語，使被害人子○○心生畏懼，
    終日躲避丁○○等人，進而渠等恐嚇取財未遂。因認被告丁○○、壬○○所為，涉犯刑法第346條第3項、第1項恐嚇取
    財未遂罪。被告丁○○、壬○○此部分先後多次犯行，均為
    集合犯之包括一罪。
  (二)公訴意旨認被告丁○○、壬○○涉犯上開罪嫌，無非係以證
    人即被害人子○○於偵查中之證詞，及被告丁○○之陳述為
    其論據。
  (三)訊據被告丁○○固坦承:曾與被告壬○○、阿國等人一起遇
    到被害人子○○，阿國並曾稱其向子○○拿3百元等情不諱
    ，惟壬○○及丁○○均堅詞否認有此部分恐嚇取財之犯行，
    被告壬○○辯稱:那段時間我在住院等語。另被告丁○○辯
    稱:我曾與阿源、阿國逛街，我走最前面，阿國回來說跟子
    ○○拿300元，但我跟本什麼都沒看到。我沒有叫子○○支
    付1萬3000元保護費等語。經查，證人子○○於本院審理時
    因腦梗塞無法庭作證，已如前述。證人王坤洲於偵查中雖結
    證稱:我騎腳踏車經過，丁○○叫壬○○拉住我的腳踏車，
    說我身上有錢就交出來，當時我身上有300元，阿國從我身
    上褲袋搶走300元，交給壬○○，壬○○再交給丁○○，同
    期間，丁○○叫我要出1萬3千元向他道歉，因為他叫我，我
    沒回應。丁○○每天都到西門町騷擾我，並恐嚇我「要讓你
    好看」，我非常害怕等語（參偵字第29718號卷第363頁）。
    惟承前開規定及說明，須另有其他積極之證據佐證，不能徒
    以被害人子○○之證詞為認定犯罪事實之依據。且查，證人
    子○○就被告壬○○、丁○○為等人該次犯行之犯罪時間均
    陳述不清。至於被告丁○○於本院審理時所為之陳述，固得
    以作為其個人犯罪事實認定之證據，但因其於本院審理時依
    法拒絕作證，是其於本院審理時所為未經具結之陳述，不能
    作為認定被告壬○○前開犯罪事實認定之依據。而觀之被告
    丁○○於本院審理時所為之前開陳述，固足以認其曾與被害
    人子○○在西門町相遇，但不足以認定其曾叫壬○○拉住被
    害人子○○的腳踏車，以及阿國從子○○身上取走300元及
    恐嚇被害人子○○1萬3千元等事實。是公訴意旨此部分起訴
    之犯罪事實，除證人子○○之單一證詞外，並無其他積極之
    證據足以佐證。揆諸前開規定及說明，此部分自亦應為被告
    壬○○、丁○○二人無罪之諭知。
四、被告壬○○、丁○○、乙○○被訴共同於98年8月間對被害
    人戊○○恐嚇取財部分:
  (一)公訴意旨略以:被告壬○○、丁○○、乙○○3人，共同基於
    為渠等不法所有之犯意聯絡，於98年8月11日凌晨零時許，
    在臺北市○○區○○街、峨嵋街口，以由被告壬○○、丁○○、乙○○等人圍住被害人戊○○，而被告壬○○動手勒住
    被害人戊○○脖子並作勢毆打等方式，欲強行索取被害人戊○○置於身上之8百元財物，使被害人戊○○心生畏懼而將
    該財物交付之。被告壬○○、丁○○2人於收取上述8百元財
    物後，尚以言語向被害人戊○○恐嚇稱：要補交差額，否則
    將於西門町地區處消失等語，使被害人戊○○心生畏懼因認
    被告壬○○、丁○○、乙○○3人此部分之所為，涉犯刑法
    第346條第1項恐嚇取財罪嫌。
  (二)公訴意旨認被告壬○○、丁○○、乙○○3人涉犯上開罪嫌
    ，無非係以證人即被害人戊○○於偵查中之證詞及被告丁○○所為之陳述為其論據。
  (三)訊據被告丁○○固坦承:98年8月11日凌晨我去昆明街、峨嵋
    街口找己○○遇到壬○○，壬○○說要去找戊○○，又和戊○○一個朋友阿龍聊天，壬○○就用手勾搭戊○○肩膀講話
    等語不諱，惟堅詞否認犯行並辯稱:壬○○與戊○○距離我
    大約二個店面，我不知道他們在說什麼，之後壬○○先行離
    開，我就離開了等語。被告壬○○、乙○○亦堅詞否認犯行
    ，被告壬○○辯稱:不認識戊○○等語。被告乙○○辯稱:我
    不知道這件事，8月11日我沒有遇到戊○○等語。經查:證人
    戊○○傳訊未到庭，經拘提到案後經告知庭期，仍未到庭。
    其於偵查中具結作證稱:98年8月間，丁○○、壬○○2人把
    我攬住，叫我交保護費，我說身上只有7、800元，他們說要
    我交3000元，若中午前不交，我的人就會失蹤，我聽後覺得
    很害怕先交800元，就躲起來。當天乙○○沒有講話，是丁○○及壬○○恐嚇我。有用手將我脖子勒住等語（參偵字第
    29718號卷281、282頁）。惟承前開規定及說明，須另有其
    他積極之證據佐證，不能徒以被害人戊○○之證詞為認定犯
    罪事實之依據。被告丁○○於本院審理時所為之陳述，固得
    以作為其個人犯罪事實認定之證據，但因其於本院審理時依
    法拒絕作證，是其於本院審理時所為未經具結之陳述，不能
    作為認定被告壬○○、乙○○二人前開犯罪事實認定之依據
    。而觀之被告丁○○於本院審理時所為之前開陳述，固足以
    認其曾與被害人戊○○在上址相遇，但不足以認定其向戊○○拿取800元之事實，縱被告壬○○曾向證人戊○○拿取金
    錢，但亦不足以證明被告丁○○於98年8月11日與被告壬○○、乙○○等人間係基於恐嚇取財之犯意聯絡，由被告壬○○向被害人戊○○恐嚇取財，亦不足以證明其與被告家源嗣
    再向證人戊○○恐嚇並要索差額等事實。是公訴意旨此部分
    起訴之犯罪事實，除證人戊○○之單一證詞外，並無其他積
    極之證據足以佐證。揆諸前開規定及說明，此部分自亦應為
    被告壬○○、丁○○、乙○○三人無罪之諭知。
五、被告乙○○、己○○被訴共同自98年3月間起至10月間止對
    被害人甲○○恐嚇及恐取財部分:
  (一)公訴意旨略以:
  (1)被告乙○○、己○○與被告丁○○（有罪及不另為無罪均詳
    前述）、庚○○（另行審結）、丑○○（有罪及不另為無罪
    均詳前述）等人，共同基於意圖為渠等不法所有之犯意聯絡
    ，自98年3月起，在臺北市萬華區西門町地區一帶，以數人
    圍住帶往偏僻巷內之方式，陸續向被害人甲○○恐嚇，要求
    被害人甲○○須按月繳交3千元充作保護費，使被害人甲○○心生畏懼，因而交付財物予丁○○等人。期間渠等因於98
    年3月26日某時，在前述西門町地區，向被害人甲○○恐嚇
    取財未果，竟由被告丑○○動手毀棄損壞被害人甲○○所有
    之車牌號碼WUV-468號輕型機車，復於隔日，在上開西門町
    地區，毀棄損壞被害人甲○○所有之摩托羅拉廠牌之黑色手
    機1支（毀棄損壞機車及手機部分未據告訴），又動手毆打
    被害人甲○○，致被害人甲○○受有身體多處鈍傷之傷害（
    傷害部分未據告訴），使被害人甲○○心生畏懼。
  (2)嗣於98年7月間壬○○出監後，改由壬○○（有罪及不另為
    無罪均詳前述）夥同丁○○、乙○○、庚○○、己○○及丑
    ○○等人，共同基於意圖為渠等不法所有之犯意聯絡，自98
    年7月間起，在上述西門町地區一帶，陸續以收取保護費為
    由，向被害人甲○○恐嚇取財。期間渠等有於98年9月17日
    ，在臺北市○○區○○路一段30巷口，另於98年10月2日，
    在臺北市○○區○○街與峨嵋街口處，向被害人甲○○恐嚇
    ，要被害人甲○○繳交保護費，均使被害人甲○○心生畏懼
    ，因而分別交付5百元、3千元之財物予被告壬○○等人。總
    計自98年3月間至98年10月間止，被害人甲○○共交付8千元
    款項。
  (3)因認被告乙○○、己○○二人此部分所為，涉犯刑段第346
    條第1項恐嚇取財罪嫌。且先後多次行為為集合犯之包括一
    罪。
  (二)公訴意旨認被告乙○○、己○○二人涉犯上開罪嫌，無非係
    以證人甲○○之證詞為其論據。
  (三)訊據被告乙○○、己○○二人均堅詞否認有此部分之犯行。
    經查:證人甲○○固於偵查中結證稱:有時壬○○來，有時是
    丁○○來，他們都會帶乙○○、己○○及庚○○一起前來，
    每次來都是3、4個人等語（參偵字第29718號卷第289頁）。
    但其於本院審理時結證稱:庚○○、己○○也是在叫客。己○○有曾經跟過來，他只是路過要跟我打屁這樣而已。98年
    3月開始到3月26日前，付過1次錢，是付給丁○○。是阿生
    有跟他一起走過來。庚○○、己○○等人沒有來。3月26、2
    7日那次，只有丑○○一人。98年7、8月間，是壬○○一個
    人來收錢。最後一次，我要壬○○打電話給丁○○，後來壬○○、丁○○兩個人一起來等語（參本院卷一第205、
    211-214 頁）。證人甲○○前後證詞顯非一致。且承前開規
    定及說明，須另有其他積極之證據佐證，不能徒以被害人戊○○之證詞為認定犯罪事實之依據。縱證人甲○○於偵查中
    之證詞為真，但公訴意旨此部分起訴之犯罪事實，除證人甲○○之單一證詞外，並無其他積極之證據足以佐證。揆諸前
    開規定及說明，此部分自亦應為被告乙○○、己○○二人無
    罪之諭知。
六、被告乙○○、己○○被訴共同於98年10月30日恐嚇被害人辛○○部分:
  (一)公訴意旨略以:被告乙○○於98年10月30日凌晨2點許，與被
    告己○○及1名真實姓名年籍不詳之人，在臺北市○○區○○街與峨嵋街口，巧遇辛○○時，被告乙○○遂以言語辱罵
    被害人辛○○，被告己○○並欲強行押走被害人辛○○，使
    被害人辛○○心生畏懼。因認被告乙○○、己○○二人此部
    分所為，涉犯刑法第305條之恐嚇罪嫌。
  (二)公訴意旨認被告乙○○、己○○二人共同涉犯上開罪嫌，無
    非係以:證人即被害人辛○○之證詞為其論據。
  (三)訊據被告乙○○、己○○二人均堅詞否認有此部分犯行。經
    查，證人辛○○於偵查中結證稱:在98年10月底，在漢中街
    、峨嵋街口碰到乙○○，他帶2個人，他見到我就罵我，還
    要將我押走，我就大喊救命，因旁邊有很多路人，我就趕快
    跑掉，我當時很害怕，現在出門也會害怕等語（參偵字第
    29718號卷第280頁），及本院審理時結證稱:那天乙○○帶
    了兩個人，一個是己○○，總共三個人，他們當時就說看到
    你就是要把你怎麼樣就對了。乙○○說走走走，我問說我為
    什麼要走，乙○○說我之前打電話叫警察抓他，我說不是我
    ，是你自己拉到便衣的，當時乙○○另外壹個朋友還對我嗆
    聲說看到我就要把我怎麼樣，阿田都沒有說話，阿田站在旁
    邊看，我當時回答是你自己釣到便衣的，不然我現在打電話
    給便衣來對質，後來警車開過來，他們就馬上跑掉等語（參
    本院卷一第196-197頁）。惟承前開規定及說明，須另有其
    他積極之證據佐證，不能徒以被害人辛○○之證詞為認定犯
    罪事實之依據。公訴意旨此部分起訴之犯罪事實，除證人辛○○之單一證詞外，並無其他任何積極之證據足以佐證。揆
    諸前開規定及說明，此部分自亦應為被告乙○○、己○○二
    人無罪之諭知。
七、被告丁○○被訴於98年9月9日恐嚇被害人甲○○部分:
  (一)公訴意旨略以:被告丁○○於98年9月9日，在臺北市萬華區
    西門町地區，因向害人甲○○借取車資未果，翌日竟基於意
    圖為自己不法所有之犯意，在同地區，向被害人甲○○恐嚇
    稱：不要在西門町生存等語，使被害人甲○○心生畏懼。因
    認被告丁○○此部分所為，涉犯刑法第305條恐嚇危害安全
    罪嫌。
  (二)公訴意旨認被告丁○○涉犯上開罪嫌，無非係以證人即被害
    人甲○○之證詞為其論據。
  (三)訊據被告丁○○堅詞否認有此部分之犯行。經查，證人甲○○於偵查及本院審理時固均結證:丁○○向我借1500元車錢
    ，我沒借給他，隔天在西門町遇到我時，就恐嚇我:不要在
    西門町生存，我聽了會覺得害怕等語（參偵字第29718號卷
    第289頁及本院卷一第208頁）。惟承前開規定及說明，須另
    有其他積極之證據佐證，不能徒以被害人辛○○之證詞為認
    定犯罪事實之依據。公訴意旨此部分起訴之犯罪事實，除證
    人甲○○之單一證詞外，並無其他任何積極之證據足以佐證
    。揆諸前開規定及說明，此部分自亦應為被告丁○○無罪之
    諭知。
八、被告乙○○、己○○被訴共同於98年8月30日向被害人曾勁
    源詐取郵局0000000-0000000號帳戶之提款卡部分:
  (一)公訴意旨另略以:被告乙○○、己○○共同基於意圖為自己
    不法所有之犯意聯絡，於98年8月30日12時30分許，向被害
    人曾勁源訛稱:欲仲介性交易，須交付證件驗明是否為警察
    云云，使被害人曾勁源陷於錯誤，交付其所有之郵局000000
    0-000000 0號帳戶之提款卡予被告乙○○。因認被告乙○○
    、己○○二人此部分所為，涉犯刑法第339條第1項之詐欺取
    財罪嫌。
  (二)公訴意旨認被告乙○○、己○○二人涉犯上開罪嫌，無非係
    以被告乙○○、己○○二人之自白、證人曾勁源之證詞、提
    款機監視錄影紀錄及交易明細表為其論據。
  (三)據被告乙○○、己○○二人固坦承拿取被害人曾勁源之前開
    提款卡等情不諱。惟查，被告二人向被害人曾勁源拿取提款
    卡，無非係用以提領帳戶內之存款，其等並於提領現金10萬
    元後，將提款卡返還予被害人曾勁源，業據證人曾勁源結證
    在案，足認被告二人向被害人曾勁源拿取上開提款卡時，並
    無將該提款卡據為己有之意。是自難認被告二人就此部分有
    不法所有之意圖。被告二人主觀上既無不法所有之意圖，則
    其二人上開所為，自與刑法第339條第1項詐欺取財罪之構成
    要件有間，此部分應自為被告乙○○、己○○二人無罪之諭
    知。
九、被告乙○○、己○○被訴共同於98年7月31日向被害人丙○○詐取郵局00000000000000號提款卡部分:
  (一)公訴意旨另略以:被告乙○○、己○○與不詳姓名年籍之成
    年男子，共同基於意圖為自己不法所有之犯意聯絡，於98年
    7 月31日，向被害人丙○○誆稱:需要郵局金融卡來驗證是
    否為警察身分云云，使被害人丙○○陷於錯誤，交付其所有
    之郵局00000000000000號提款卡予該不詳姓名年籍之成年男
    子。因認被告乙○○、己○○二人此部分所為，涉犯刑法第
    339條第1項之詐欺取財罪嫌。
  (二)公訴意旨認被告乙○○、己○○二人涉犯上開罪嫌，無非係
    以證人丙○○之證詞及交易明細表為其論據。
  (三)據被告乙○○、己○○二人均堅詞否認有何詐取被害人丙○○之提款卡之犯行，並均辯稱:不認識被害人丙○○，當天
    沒有去內江賓館云云。經查:被告乙○○、己○○二人於前
    開時、地，以上開手法，向被害人丙○○拿取上開提款卡提
    領款項9萬元之事實，已如前述，茲不贅述。被告乙○○、
    己○○二人之辯解固無足取。惟被告乙○○等人向被害人丙○○拿取提款卡，無非係用以提領帳戶內之存款，其等並於
    提領現金9萬元後，將提款卡返還予被害人丙○○，業據證
    人丙○○結證在案，足認被告乙○○等人向被害人丙○○拿
    取上開提款卡時，並無將該提款卡據為己有之意。是自難認
    被告乙○○等人就此部分有不法所有之意圖。被告乙○○等
    人主觀上既無不法所有之意圖，則其二人上開所為，自與刑
    法第339條第1項詐欺取財罪之構成要件有間，此部分應自為
    被告乙○○、己○○二人無罪之諭知。
十、被告乙○○、己○○被訴共同於98年7月31日妨害被害人丙○○離去之權利部分:
  (一)公訴意旨另略以:被告乙○○、己○○與姓名年籍不詳之成
    年男子，於98年7月31日在內江賓館內，向被害人丙○○嚇
    稱:若不交付金融卡及密碼不能離開等語，妨害被害人丙○○自由離去之權利。因認被告乙○○、己○○二人此部分所
    為，涉犯刑法第304條之強制罪嫌。
  (二)公訴意旨認被告乙○○、己○○涉犯上開罪嫌，無非係以被
    害人丙○○之警詢中陳述為其論據。
  (三)訊據被告乙○○、己○○二人堅詞否認有此部分之犯行。經
    查，證人丙○○於警詢中之陳述，未經具結，無證據能力。
    合先敘明。證人丙○○於本院審理時對本院所詢有關交付提
    款卡之過程，結證稱:他說要用提款卡確認是否警察釣魚的
    。如果不是的，就會把小姐放進來。因為他們人很多，三個
    人又一直遊說。我怕我不交出來，沒有辦法出賓館等語，但
    對於本院所詢對方三人有沒有作何動作、表情、言語使其認
    為不交出提款卡無法離開時，證人丙○○答稱:他們三人並
    沒有做什麼動作、表情、言語讓我有覺得如不交出來無法出
    賓館等語，其嗣再對本院所詢:「當時有沒有試著想要強行
    離開？」、「過程中三人有無碰觸你的身體例如摸、拉扯、
    拍你？」、「過程中他們有無說出任何讓你覺得你遭到威脅
    的言語？」等問題，證人丙○○亦均答稱:都沒有等語（參
    本院卷一第203、204頁）。是依證人丙○○之證詞，其純粹
    是個人判斷，如不交出提款卡，可能無法離開，並非被告乙○○等人有何積極之作為不讓其離去。是證人丙○○之證詞
    不足以證明被告乙○○、己○○二人於上開時、地，曾向被
    害人丙○○嚇稱:若不交付金融卡及密碼不能離開等語，而
    妨害被害人丙○○自由離去之權利之事實。此外，復查無其
    他積極之證據足以證明被告乙○○、己○○二人另犯有此部
    分強制之罪嫌，既無證據證明，揆諸前開規定及說明，此部
    分自應為被告乙○○、己○○二人無罪之諭知。
據上論斷，應依刑事訴訟法第299條第1項前段、第301條第1項，
刑法第28條、第305條、第339條之2第1項、第346條第1項、第3
項、第25條第1項、第47條第1項、第25條第2項、第41條第1項前
段、第51條第5款，刑法施行法第1條之1，判決如主文。
本案經檢察官蔡彥守到庭執行職務
中    華    民    國    99    年    7     月    7     日
                  刑事第四庭  審判長法  官  郭惠玲
                                    法  官  李明益
                                    法  官  李桂英
以上正本證明與原本無異。
如不服本判決應於收受送達後10日內向本院提出上訴書狀，並應
敘述具體理由；其未敘述上訴理由者，應於上訴期間屆滿後20日
內向本院補提理由書（均須按他造當事人之人數附繕）「切勿逕
送上級法院」。告訴人或被害人如對於本判決不服者，應具備理
由請求檢察官上訴，其上訴期間之計算係以檢察官收受判決正本
之日期為準。 
                                   書記官  嚴君珮
中    華    民    國    99    年    7     月    7     日
附錄本案論罪科刑法條全文:
中華民國刑法第305條
（恐嚇危害安全罪）
以加害生命、身體、自由、名譽、財產之事，恐嚇他人致生危害
於安全者，處2年以下有期徒刑、拘役或3百元以下罰金。

中華民國刑法第339條之2
（違法由自動付款設備取得他人之物之處罰）
意圖為自己或第三人不法之所有，以不正方法由自動付款設備取
得他人之物者，處3年以下有期徒刑、拘役或1萬元以下罰金。
以前項方法得財產上不法之利益或使第三人得之者，亦同。

中華民國刑法第346條
（恐嚇取財得利罪）
意圖為自己或第三人不法之所有，以恐嚇使人將本人或第三人之
物交付者，處六月以上五年以下有期徒刑，得併科一千元以下罰
金。
以前項方法得財產上不法之利益，或使第三人得之者，亦同。
前二項之未遂犯罰之。

附表一:被告壬○○以下被訴部分均無罪:
1、被告壬○○被訴參與犯罪組織部分，無罪。
2、被告壬○○被訴與被告丁○○共同自民國98年7月間起至同年
   9月間止對被害人子○○恐嚇取財部分，無罪。
3、被告壬○○被訴與被告丁○○、乙○○共同於民國98年8月間
   對被害人戊○○恐嚇取財部分，無罪。
附表二:被告丁○○以下被訴部分均無罪:
1、被告丁○○被訴參與犯罪組織部分，無罪。
2、被告丁○○被訴於民國93、94年間對被害人子○○妨害自由
   及恐嚇取財部分，均無罪。
3、被告丁○○被訴與被告壬○○共同自民國98年7月間起至同年
   9月間止對被害人子○○恐嚇取財部分，無罪。
4、被告丁○○被訴與被告壬○○、乙○○共同於民國98年8月間
   對被害人戊○○恐嚇取財部分，無罪。
5、被告丁○○被訴於民國98年9月9日恐嚇被害人甲○○部分，
   無罪。
附表三:被告丑○○以下被訴部分均無罪:
1、被告丑○○被訴參與犯罪組織部分，無罪。
附表四:被告乙○○以下被訴部分均無罪:
1、被告乙○○被訴參與犯罪組織部分，無罪。
2、被告乙○○被訴與被告壬○○、丁○○共同於民國98年8月間
   對被害人戊○○恐嚇取財部分，無罪。
3、被告乙○○被訴與被告己○○共同自98年3月間起至10月間止
   對被害人甲○○恐嚇及恐嚇取財部分，均無罪。
4、被告乙○○被訴與被告己○○於民國98年10月30日共同恐嚇
   被害人辛○○部分，無罪。
5、被告乙○○被訴與被告己○○共同於民國98年8月30日向被害
   人曾勁源詐取郵局0000000-0000000號帳戶之提款卡部分，無
   罪。
6、被告乙○○被訴與被告己○○共同於民國98年7月31日向被害
   人丙○○詐取郵局00000000000000號提款卡部分，無罪。
7、被告乙○○被訴與被告己○○於民國98年7月31日共同妨害被
   害人丙○○離去之權利部分，無罪。
附表五:被告己○○以下被訴部分均無罪:
1、被告己○○被訴參與犯罪組織部分，無罪。
2、被告己○○被訴與被告乙○○共同自98年3月間起至10月間止
   對被害人甲○○恐嚇及恐嚇取財部分，均無罪。
3、被告己○○被訴與被告乙○○於民國98年10月30日共同恐嚇
   被害人辛○○部分，無罪。
4、被告己○○被訴與被告乙○○共同於民國98年8月30日向被害
   人曾勁源詐取郵局0000000-0000000號帳戶之提款卡部分，無
   罪。
5、被告己○○被訴與被告乙○○共同於民國98年7月31日向被害
   人丙○○詐取郵局00000000000000號提款卡部分，無罪。
6、被告己○○被訴與被告乙○○於民國98年7月31日妨害被害人
   丙○○離去之權利部分，無罪。
（以下空白）

司法院資訊處製作；財團法人民間司法改革基金會備份。
